【裁判字號】    95,裁,1920
【裁判日期】    950824
【裁判案由】    營業稅
【裁判全文】
最  高  行  政  法  院  裁  定
                                     95年度裁字第01920號
抗  告  人  甲○○
上列抗告人因與相對人財政部高雄市國稅局間營業稅事件，對於
中華民國94年10月19日高雄高等行政法院94年度訴字第421號裁
定提起抗告，本院裁定如下︰
    主  文
抗告駁回。
抗告訴訟費用由抗告人負擔。
    理  由
一、按抗告法院認抗告為不合法或無理由者，應為駁回抗告之裁
    定。
二、高雄市稅捐稽徵處楠梓分處於民國88年3月26日，查獲豪客
    小吃部於87年1月至6月銷售貨物涉嫌漏開統一發票並漏報銷
    售額新臺幣（下同）3,378,356元，經高雄市稅捐稽徵處核
    定補徵營業稅168,918元外，並按所漏稅額處以5倍之罰鍰84
    4,500元（計至百元止）。因抗告人與豪客小吃部負責人周
    昭鳳登記為合夥關係，而合夥財產不足清償前揭營業稅及罰
    鍰，遂移送法務部行政執行署高雄行政執行處扣押抗告人對
    第三人之金錢債權。抗告人不服，主張其非合夥人，申請復
    查，經復查決定以本件繳款書及處分書，高雄市稅捐稽徵處
    於88年6月12日送達豪客小吃部營業地址高雄市○○區○○
    路362號，而該營業稅核定稅額繳款書及罰鍰繳款書所載繳
    納期限至88年6月29日止，申請復查之期間，應自88年6月30
    日起算至88年7月29日即已屆滿，惟抗告人遲至93年10月5日
    始申請復查，已逾申請復查之法定不變期間，乃從程序上駁
    回其復查之申請。抗告人不服，提起訴願，遭決定駁回，提
    起行政訴訟，經原審以其申請復查逾期，起訴不合法，予以
    裁定駁回。
三、原審裁定係以：依高雄市政府營利事業統一發證設立變更登
    記申請書所載，豪客小吃部為合夥組織，登記負責人為周昭
    鳳，抗告人為合夥人；且依合夥人同意書及合夥契約書所載
    ，豪客小吃部為合夥組織，抗告人同意擔任合夥人，並同意
    由周昭鳳擔任負責人等情，有上開高雄市政府營利事業統一
    發證設立變更登記申請書及上開合夥人同意書及合夥契約書
    附原處分卷可稽。復經證人劉淑洋於89年2月15日在高雄市
    稅捐稽徵處所製作之談話筆錄證稱：「．．．普太皇易手時
    ，甲○○提供周昭鳳的證件欲變更，我再告訴他變更後的商
    號亦應有合夥人。由於當時甲○○急欲將該商號脫手，於是
    向我表示暫時先以他的名義為股東，出資額寫最少的，待周
    昭鳳接手穩定後，且能提供其他合夥人資料，渠再退出合夥
    ．．．。」明確，相對人認定抗告人為豪客小吃部之合夥人
    ，應屬有據。原處分既對合夥人即公同共有人之一之負責人
    周昭鳳為送達，其效力自及於合夥人全體，抗告人主張，其
    非該合夥之合夥人，前開行政處分對其不生效力云云，不足
    採取。而本件繳款書，其繳納期限至88年6月29日止，原處
    分等已於88年6月12日送達於豪客小吃部，由其負責人周昭
    鳳收受等情，有高雄市稅捐稽徵處88年6月9日高市稽法字第
    40532號處分書、核定稅額通知書、送達證書、郵局大宗掛
    號函件收據及欠稅明細資料查詢表附原處分卷可按，則申請
    復查之期間，應自88年6月30日起算，至88年7月29日（星期
    四）即已屆滿，抗告人遲至93年10月7日（相對人所屬楠梓
    稽徵所於復查申請書所蓋收文戳章日期）始申請復查，顯已
    逾申請復查之30日法定不變期間，抗告人復對之提起本件撤
    銷訴訟，即非合法，應予駁回。
四、經核原審裁定並無不合，抗告意旨仍執陳詞，主張其並非豪
    客小吃部之合夥人，且相對人93年9月6日財高國稅法字第09
    30061342號函准其申請應用檔案之前，其自始至終未曾收到
    相對人任何書面行政處分，故本件申請復查期間應自其93年
    9月8日收到上開相對人書函起算，抗告人於93年10月5日付
    郵申請復查，並未逾期等語，提起抗告，難認有理由，應予
    駁回。
五、依行政訴訟法第104條、民事訴訟法第95條、第78條，裁定
    如主文。
中    華    民    國    95    年    8     月    24    日
                  第三庭審判長法  官  趙  永  康
                              法  官  梁  松  雄
                              法  官  侯  東  昇
                              法  官  黃  淑  玲
                              法  官  林  文  舟
以  上  正  本  證  明  與  原  本  無  異
中    華    民    國    95    年    8     月    24    日
                              書記官  莊  俊  亨


司法院資訊處製作；財團法人民間司法改革基金會備份。
